臺灣桃園地方法院刑事判決　　　　　　110年度簡上字第114號
上　訴　人　
即　被　告　黃美幸


上列上訴人即被告因傷害案件，不服本院刑事庭109 年度壢簡字
第2517號，民國110 年2 月4 日第一審刑事簡易判決（聲請簡易
判決處刑案號：109 年度偵字第25357 號），提起上訴，本院合
議庭為第二審判決如下：
    主  文
上訴駁回。
    事實及理由
一、本案經本院合議庭審理結果，認原審簡易判決以上訴人即被
    告乙○○（下稱被告）犯刑法第277 條第1 項之傷害罪，判
    處拘役50日，並諭知易科罰金折算之標準為以新臺幣1 千元
    折算1 日，認事用法及量刑均無不當，應予維持，並引用原
    審簡易判決書記載之事實、證據及理由（如附件）。
二、被告上訴意旨略以：我係因遭告訴人長期欺壓，我為了保護
    自己的家庭才會跟告訴人發生衝突，扭打在一起，一起跌倒
    在地，我不知道告訴人有無受傷，但我也是受害者，希望法
    院不要罰我錢或是判輕一點云云。
三、經查，被告在本院審理時已坦承徒手朝告訴人臉部、肩部毆
    打數下（參本院簡上卷二第25頁），而被告毆打告訴人之經
    過，亦有檢察官勘驗筆錄及監視器錄影畫面翻拍照片在可參
    （參偵卷第60至62頁、第91至92頁），且告訴人係於案發日
    上午6 時33分即至聯新國際醫院急診，經醫師診斷其受有頭
    部外傷、頭皮挫傷、右額擦傷、右肩、右膝、右足挫傷等傷
    害（見偵卷第23頁之聯新國際醫院診斷證明書），其前開身
    體部位所受傷勢，核與前揭勘驗結果相符，被告猶質疑告訴
    人是否因此成傷，洵非可取。至被告雖辯稱：其係因遭告訴
    人長期欺壓，為保護家庭始為本件行為，並提出本院108 年
    度壢簡字第2270號刑事簡易判決、臺灣桃園地方檢察署檢察
    官聲請簡易判決處刑書（109 年度偵字第1232、2395號；10
    8 年度偵字第28914 號）影本為證（參本院簡上卷一第17至
    19頁、第23至25頁）。惟告訴人所為各該不法行為，若經調
    查屬實，確應嚴加非難，然此節究非被告得據以阻卻違法或
    卸責之事由，被告執此為辯，難以憑採。
四、按量刑之輕重，屬事實審法院得依職權自由裁量之事項，苟
    已斟酌刑法第57條各款所列情狀而未逾越法定刑度，不得遽
    指為違法，且在同一犯罪事實與情節，如別無其他加重或減
    輕之原因，下級審量定之刑，亦無過重或失輕之不當情形，
    則上級審法院對下級審法院之職權行使，原則上應予尊重。
    是以，法律固賦予法官自由裁量權，但此項裁量權之行使，
    並非得以任意或自由為之，仍應受一般法律原則之拘束，必
    須符合法律授權之目的，並受法律秩序之理念、法律感情及
    慣例所規範，法官量刑權雖係受法律拘受之裁量原則，但其
    內涵仍將因各法官之理念、價值觀、法學教育背景之不同而
    異，是以自由裁量之界限仍難有客觀之解答，端賴法官於個
    案審判時，依個案事由加以審酌，若無裁量濫用情事，難謂
    有不當之處。本件原審認事用法並無不當，所為量刑亦已依
    刑法第57條規定斟酌，未逾越法定裁量範圍，且無明顯違反
    罪刑相當原則之濫用權限情形，被告以前開情詞為由提起上
    訴，核無理由，應予駁回。
據上論斷，應依刑事訴訟法第455 條之1 第1 項、第3 項、第36
8 條、第373 條，判決如主文。
本案經檢察官林欣怡到庭執行職務。
中    華    民    國   110    年    10    月    22    日
                  刑事第八庭  審判長法  官  許雅婷  
 
                                    法  官  葉作航
 
                                    法  官  徐雍甯
以上正本證明與原本無異。
不得上訴。
                                    書記官  蔡紫凌
中    華    民    國   110    年    10    月    25    日
附件：
臺灣桃園地方法院刑事簡易判決       109年度壢簡字第2517號
聲  請  人  臺灣桃園地方檢察署檢察官
被      告  乙○○  女  （民國00年0月00日生）
                    身分證統一編號：Z000000000號  
                    住桃園市○鎮區○○街000號
上列被告因傷害案件，經檢察官聲請以簡易判決處刑（109 年度
偵字第25357 號），本院判決如下：
    主  文 
乙○○犯傷害罪，處拘役伍拾日，如易科罰金，以新臺幣壹仟元
折算壹日。
    事實及理由
一、本件犯罪事實、證據及應適用之法條，均引用檢察官聲請簡
    易判決處刑書之記載（如附件）。
二、爰行為人責任為基礎，審酌被告乙○○徒手毆打告訴人甲○
    ○，致告訴人受有傷害，實有不該，兼衡其犯後否認犯行，
    且迄今尚未與告訴人達成和解或對之賠償之態度，暨其犯罪
    動機、手段、所生危害、智識程度、生活狀況及告訴人之傷
    勢等一切情狀，量處如主文所示之刑，並諭知易科罰金之折
    算標準。
三、依刑事訴訟法第449 條第1 項前段、第3 項、第454 條第2
    項，逕以簡易判決處刑如主文。
四、如不服本判決，得自收受送達之日起20日內向本院提起上訴
    狀，上訴於本院第二審合議庭（須附繕本）。
中    華    民    國   110    年    2     月    4     日
                  刑事第十四庭  法  官  程欣儀
以上正本證明與原本無異。
如不服本判決，應於判決送達後20日內向本院提出上訴狀（應附
繕本）。
                                書記官  沈詩婷
中    華    民    國   110    年    2     月    5     日
附錄本案論罪科刑法條：
中華民國刑法第277條
傷害人之身體或健康者，處 5 年以下有期徒刑、拘役或 50 萬
元以下罰金。
犯前項之罪，因而致人於死者，處無期徒刑或 7 年以上有期徒
 
附件：
臺灣桃園地方檢察署檢察官聲請簡易判決處刑書  
                                    109年度偵字第25357號
    被      告  乙○○  女  50歲（民國00年0月00日生）
                        住桃園市○鎮區○○街000號
                        國民身分證統一編號：Z000000000號
上列被告因傷害案件，業經偵查終結，認為宜以簡易判決處刑，
茲將犯罪事實及證據並所犯法條分敘如下：
          犯罪事實
一、乙○○於民國109 年5 月23日凌晨4 時許，見女兒之前男友
    甲○○（原名：徐緯勳）與其友人友人張○謙( 民國92年7
    月生，另案移送臺灣桃園地方法院少年法庭審理) 在其位於
    桃園市○鎮區○○街000 號之住處前叫囂，竟基於傷害犯意
    ，徒手毆打甲○○，致甲○○受有頭部外傷、頭皮挫傷、右
    額擦傷、右肩、右膝、右足挫傷等傷害。嗣甲○○報警處理
    ，始悉上情。
二、案經甲○○訴由桃園市政府警察局平鎮分局報告偵辦。
             證據並所犯法條
一、詢據被告乙○○固坦承於上揭時、地毆打告訴人甲○○乙節
    ，惟矢口否認有何傷害犯行，辯稱：是要趕走告訴人才與他
    拉址云云。惟查，上揭犯罪事實，業據證人即告訴人甲○○
    、告訴人之友人張○謙於警詢中證述明確，且經本署檢察官
    勘驗現場監視器錄影，結果為：⑴告訴人原與張○謙停車在
    被告樓下馬路邊往上丟擲物品；⑵於監視器錄影畫面顯示時
    間05/23/2020 05:22:19 時，被告開啟樓下大門走出，被告
    老公跟在後方；⑶於監視器錄影畫面顯示時間05/23/202005
    :22:24時，告訴人隨意往被告後方丟擲三角椎，被告即開始
    毆打告訴人，告訴人往小客車駕駛座方向閃避，被告仍持續
    拉扯告訴人後頸部衣物、毆打告訴人；⑷於監視器錄影畫面
    顯示時間05/23/2020 05:22:31 時，被告將告訴人拉扯在地
    ，並持續毆打；⑸於監視器錄影畫面顯示時間05/23/202005
    :22:41時，告訴人將被告推開，略走向被告，遭被告老公推
    開，此時被告再衝上前繼續毆打告訴人、強行拉扯告訴人；
    ⑹於監視器錄影畫面顯示時間05/23/2020 05:22:54 時，告
    訴人要走，又遭被告拉回；⑺於監視器錄影畫面顯示時間05
    /23/2020 05:23:02 時，告訴人掙脫，被告再撿拾地上物品
    朝告訴人丟執；⑻告訴人走向小客車坐上駕駛座，被告仍持
    續拿物品敲打該小客車後車箱蓋；⑼於監視器錄影畫面顯示
    時間05/23/2020 05:22:20 時，告訴人、張○謙上車準備駛
    離時，被告老公始攔阻被告等情，有本署檢察官勘驗筆錄在
    卷可稽，是被告先行攻擊告訴人，於告訴人欲閃避、離去時
    仍將之拉回、持續毆打，於告訴人掙脫後仍撿拾物品朝告訴
    人丟擲，其主觀傷害犯意甚明，並有聯新國際醫院診斷證明
    書、監視器及警密錄器錄影截取照片20張、光碟5 片在卷可
    稽，被告所辯要屬卸責之詞，顯不可採，其犯嫌堪以認定。
二、核被告所為，係犯刑法第277條第1項之傷害罪嫌。
三、依刑事訴訟法第451條第1項聲請逕以簡易判決處刑。
    此    致
臺灣桃園地方法院
中    華    民    國   109    年    10    月    27    日
                          檢  察  官  吳建蕙
本件證明與原本無異    
中    華    民    國   109    年    11    月     6    日
                          書  記  官  吳文琳
附記事項：
本件係依刑事訴訟法簡易程序辦理，法院簡易庭得不傳喚被告、
輔佐人、告訴人、告發人等出庭即以簡易判決處刑；被告、被害
人、告訴人等對告訴乃論案件如已達成民事和解而要撤回告訴或
對非告訴乃論案件認有受傳喚到庭陳述意見之必要時，請即另以
書狀向簡易法庭陳述或請求傳訊。
所犯法條：
中華民國刑法第277條
傷害人之身體或健康者，處五年以下有期徒刑、拘役或五十萬元
以下罰金。
犯前項之罪，因而致人於死者，處無期徒刑或七年以上有期徒刑
；致重傷者，處三年以上十年以下有期徒刑。